臺灣高等法院刑事裁定
109年度抗字第965號
抗  告  人
即  受刑人  洪偉洋



上列抗告人即受刑人因聲請定其應執行刑案件，不服臺灣新北地
方法院109年度聲字第1874號，中華民國109年5月22日第一審裁
定（聲請案號：臺灣新北地方檢察署109年度執聲字第1375號）
，提起抗告，本院裁定如下：
    主  文
抗告駁回。
    理  由
一、原裁定意旨略以：抗告人即受刑人洪偉洋因犯如附表所示各
    罪，先後經法院判處如附表所示之罪刑確定在案，且查受刑
    人業以書面聲請就附表所示之罪定應執行刑，有受刑人出具
    之定刑聲請切結書在卷可參，合於刑法第50條第2項規定，
    原審審核認聲請為正當，定其應執行有期徒刑6年10月等語
    。
二、抗告意旨略以：抗告人所犯數罪均與毒品危害防制條例相關
    ，犯罪之期日相近，非難評價不高，縱依刑法第50條規定範
    圍酌定其刑，實猶過重，考量公平原則，比對其他受數罪併
    罰裁定之受刑人，相同情狀、情節及行為樣態，卻顯輕於抗
    告人，難謂公平正義；又抗告人悔不當初，深刻自省，在法
    律責罰下已達適當之處罰效果，若不予抗告人機會，迥異於
    他案受刑人裁定之罰，則難掩施予報應式處罰疑慮云云。
三、按數罪併罰之定應執行之刑，係出於刑罰經濟與責罰相當之
    考量，乃對犯罪行為人本身及所犯各罪之總檢視，除應考量
    行為人所犯數罪反應出之人格特性，並應權衡審酌行為人之
    責任與整體刑法目的及相關刑事政策，在量刑權之法律拘束
    性原則下，依刑法第51條第5 款之規定，採限制加重原則，
    以宣告各刑中之最長期為下限，各刑合併之刑期為上限，但
    最長不得逾30年，資為量刑自由裁量權之外部界限，並應受
    法秩序理念規範之比例原則、平等原則、責罰相當原則、重
    複評價禁止原則等自由裁量權之內部抽象價值要求界限之支
    配，使以輕重得宜，罰當其責，俾符合法律授與裁量權之目
    的，以區別數罪併罰與單純數罪之不同，兼顧刑罰衡平原則
    。個案之裁量判斷，除非有全然喪失權衡意義或其裁量行使
    顯然有違比例、平等諸原則之裁量權濫用之情形，否則即不
    得任意指其為違法（最高法院108 年度台抗字第703 號裁定
    意旨參照）。
四、抗告人所犯如附表所示各罪，先後經臺灣新北地方法院分別
    判處如附表所示之刑確定等情，有上開判決書、本院被告前
    案紀錄表附卷可考。臺灣新北地方檢察署檢察官向原審法院
    聲請就附表所示各罪定其應執行刑，原審法院經審核卷證結
    果，認其聲請為正當，定應執行有期徒刑6年10月，係在各
    宣告刑中之最長期(即4年2月)以上，各刑之合併刑期（14年
    6月）以下，復未逾越附表各編號前所定之應執行刑加計其
    他判決所處刑期之總和（7年1月），符合量刑裁量之外部性
    界限及內部性界限，原審並已審酌受抗人所犯如附表所示編
    號1至3、5之罪均為施用毒品，所侵害者以自戕身心為主；
    附表所示編號4、6至8之罪所示之數罪，編號4係轉讓禁藥，
    編號6至8均係販賣毒品，犯罪之動機、目的、類型情節、行
    為態樣及手段均相仿，責任非難重複之程度較高，兼衡其犯
    罪之次數、情節、所犯數罪整體之非難評價等情，而定其應
    執行有期徒刑6年10月，要屬法院裁量職權之適法行使，核
    無不當，亦無違公平、比例原則。另抗告人所稱相同之情節
    、行為態樣及手段之他案定刑卻顯輕於抗告人，有違公平正
    義云云，惟其並未提出任何資料供參，顯係空言主張，自難
    採信。是抗告人以前詞主張原裁定不當，請求撤銷原裁定云
    云，為無理由，應予駁回。
據上論斷，應依刑事訴訟法第412條，裁定如主文。
中　　華　　民　　國　　109 　年　　6 　　月　　29　　日
                  刑事第十七庭  審判長法  官  鄭水銓
　　　　　　　　　　　　　　　　　　　法  官  黃雅芬 
　　　　　　　　　　　　　　　　　　　法  官  李世華 
以上正本證明與原本無異。
如不服本裁定，應於收受送達後五日內向本院提出再抗告狀。
                                      書記官  莊佳鈴
中　　華　　民　　國　　109 　年　　6 　　月　　29　　日
附表：
編         號  1 2 3 罪         名  毒品危害防制條例（施用第二級毒品） 毒品危害防制條例（施用第二級毒品） 毒品危害防制條例（施用第二級毒品） 宣    告    刑  有期徒刑4 月，如易科罰金，以新臺幣1000元折算1日 有期徒刑6 月，如易科罰金，以新臺幣1000元折算1日 有期徒刑5月，如易科罰金，以新臺幣1000元折算1日 犯  罪  日  期  107年1月16日  107年2月1日  106 年12月25日  偵  查  機  關  臺灣新北地方檢察署107年度毒偵字第2333號          臺灣新北地方檢察署107年度毒偵字第1429號 臺灣新北地方檢察署107 年度毒偵字第1167號  最  後 事實審 法    院 臺灣新北地方法院  臺灣新北地方法院  臺灣新北地方法院   案    號 107年度簡字第3824號  107年度簡字第4219號      107年度審易字第1198號           判決日期 107年6月15日  107年6月29日 107年6月28日 確  定判  決 法    院 臺灣新北地方法院  臺灣新北地方法院  臺灣新北地方法院   案    號 107年度簡字第3824號  107年度簡字第4219號          107年度審易字第1198號           確定日期 107年7月16日 107年7月30日 107年7月30日 是否得易科罰金  是 是 是 備         註  臺灣新北地方檢察署107年度執字第12399號  臺灣新北地方檢察署107年度執字第12394號 臺灣新北地方檢察署107年度執字第13672號   編號1 至5 前經臺灣新北地方法院108 年度聲字第2031號裁定定應執行有期徒刑1年7月。   

編         號  4 5 6 罪         名  藥事法 （轉讓禁藥） 毒品危害防制條例（施用第二級毒品） 毒品危害防制條例（販賣第二級毒品） 宣    告    刑  有期徒刑6 月 有期徒刑5 月，如易科罰金，以新臺幣1000元折算1日 有期徒刑4年2月 犯  罪  日  期  106年10月上旬某日    107 年7 月5 日  107年5月15日  偵  查  機  關  臺灣新北地方檢察署107 年度偵字第5364號        臺灣新北地方檢察署 107 年度毒偵字第5742號        臺灣新北地方檢察署 107 年度偵字第21785 號             最  後 事實審 法    院 臺灣新北地方法院 臺灣新北地方法院 臺灣新北地方法院  案    號 107年度審訴字第1537號        107年度審易字第27 72號            108年度訴字第265 號             判決日期 107年9月20日 107年12月27日 108年12月11日 確  定判  決 法    院 臺灣新北地方法院 臺灣新北地方法院 臺灣新北地方法院  案    號 107年度審訴字第1537號        107年度審易字第27 72號              108年度訴字第265 號             確定日期 107年10月29日 108年1月28日 109年3月24日 是否得易科罰金  否 是 否 備         註  臺灣新北地方檢察署107年度執字第18663號 臺灣新北地方檢察署108年度執字第4555號 臺灣新北地方檢察署109年度執字第5318號   編號1 至5 前經臺灣新北地方法院108 年度聲字第2031號裁定定應執行有期徒刑1年7月。  編號6至8 前經臺灣新北地方法院108年度訴字第265號判決定應執行有期徒刑5年6月。 
　　　
　　　
　　　
　　　


　　　
編         號  7 8 罪         名  毒品危害防制條例（販賣第二級毒品） 毒品危害防制條例（販賣第二級毒品） 宣    告    刑  有期徒刑4年2月 有期徒刑4年 犯  罪  日  期  107年5月26日      107年5月21日 偵  查  機  關  臺灣新北地方檢察署 107 年度偵字第21785 號      臺灣新北地方檢察署 107 年度偵字第21785 號       最  後 事實審 法    院 臺灣新北地方法院  臺灣新北地方法院   案    號 108 年度訴字第 265號  108 年度訴字第 265號             判決日期 108年12月11日  108年12月11日 確  定判  決 法    院 臺灣新北地方法院  臺灣新北地方法院   案    號 108 年度訴字第 265號            108 年度訴字第 265號             確定日期 109年3月24日 109年3月24日 是否得易科罰金  否 否 備         註  臺灣新北地方檢察署109年度執字第5318號 臺灣新北地方檢察署109年度執字第5318號   編號6至8 前經臺灣新北地方法院108年度訴字第265號判決定應執行有期徒刑5年6月。